臺灣橋頭地方法院刑事判決　
111年度審交易字第910號
公  訴  人  臺灣橋頭地方檢察署檢察官
被      告  王志明



上列被告因公共危險案件，經檢察官提起公訴（111年度偵字第1
5658號），嗣被告於準備程序中就被訴事實為有罪之陳述，經本
院裁定進行簡式審判程序，並判決如下：
    主  文
王志明犯不能安全駕駛動力交通工具罪，累犯，處有期徒刑陸月
，併科罰金新臺幣參萬元，有期徒刑如易科罰金，罰金如易服勞
役，均以新臺幣壹仟元折算壹日。
    事  實
一、王志明於民國111年9月17日16時30分許，在臺南市東區某釣
    蝦場飲用啤酒後，明知其吐氣所含酒精濃度已達每公升0.25
    毫克之不能安全駕駛法定標準，仍基於服用酒類不能安全駕
    駛動力交通工具之犯意，騎乘車牌號碼000-000號普通重型
    機車上路，嗣於同日17時15分許，行經高雄市湖內區中山路
    一段687巷口時，因行車不穩為警攔查並發現其散發酒氣，
    經警於同日17時21分許對其施以吐氣酒精濃度測試，測得其
    呼氣所含酒精濃度為每公升0.51毫克，因而查悉上情。
二、案經高雄市政府警察局湖內分局報告臺灣橋頭地方檢察署檢
    察官偵查起訴。
    理  由
壹、程序事項
　　除被告所犯為死刑、無期徒刑、最輕本刑為3年以上有期徒
    刑之罪或高等法院管轄第一審案件者外，於前條第1項程序
    進行中，被告先就被訴事實為有罪之陳述時，審判長得告知
    被告簡式審判程序之旨，並聽取當事人、代理人、辯護人及
    輔佐人之意見後，裁定進行簡式審判程序，刑事訴訟法第27
    3條之1第1項定有明文。本案被告王志明所犯屬法定刑為死
    刑、無期徒刑、最輕本刑為3年以上有期徒刑以外之罪，渠
    於準備程序時就被訴事實為有罪之陳述【見審交易卷第32頁
    】，經告知簡式審判程序要旨並聽取當事人意見，經被告同
    意適用簡式審判程序後，本院亦認無不得或不宜改依簡式審
    判程序進行之處，爰依刑事訴訟法第273條之1第1項規定裁
    定進行簡式審判程序，合先敘明。又簡式審判程序之證據調
    查，依刑事訴訟法第273條之2規定，不受同法第159條第1項
    、第161條之2、第161條之3、第163條之1及第164條至第170
    條規定之限制，附此說明。
貳、實體事項
一、認定犯罪事實所憑之證據及理由
    訊據被告就上揭事實坦承不諱【見偵卷第17頁至第20頁、第
    49頁至第50頁、審交易卷第32頁、第36頁、第38頁】，復有
    高雄市警察局湖內派出所酒精濃度呼氣測試報告、財團法人
    台灣商品檢測驗證中心呼氣酒精測試器檢定合格證書、高雄
    市政府警察局舉發違反道路交通管理事件通知單、車輛詳細
    資料報表等證據資料在卷可佐【見偵卷第27頁、第33頁至第
    37頁】，堪信被告所為之任意性自白確與事實相符。是本件
    事證已臻明確，被告犯行洵堪認定，應予依法論科。
二、論罪科刑
  ㈠核被告所為，係犯刑法第185條之3第1項第1款之不能安全駕
    駛動力交通工具罪。
  ㈡又被告前因酒後駕車公共危險案件，分別經本院以109年度交
    簡字第2690號判決處有期徒刑4月，併科罰金新臺幣（下同
    ）5千元確定，及以109年度交簡字第2952號判決處有期徒刑
    5月，併科罰金2萬5千元確定，上開2案經本院以110年度聲
    字第307號裁定定應執行有期徒刑8月，併科罰金2萬6千元確
    定，有期徒刑部分於111年1月11日執行完畢（接續執行罰金
    易服勞役部分，於111年2月6日執行完畢出監），是被告受
    有期徒刑執行完畢後，5年以內故意再犯本件有期徒刑以上
    之罪，應依刑法第47條第1項之規定，論以累犯乙節，業據
    檢察官指明並提出被告刑案資料查註紀錄表及上開裁判書為
    憑，且經本院核閱卷附臺灣高等法院被告前案紀錄表相符【
    見偵卷第55頁至第61頁、第67頁至第74頁、審交易卷第41頁
    至第47頁】。另檢察官於審理時指稱被告前因酒後駕車經法
    院判決有罪，猶於前案執行完畢5年內再次實施本件犯行，
    足見確有反覆實施犯罪傾向且對刑罰反應力薄弱，並提出上
    開查註紀錄表、裁判書為證【見審交易卷第39頁】，而本院
    審酌檢察官前揭主張，並考量本件無任何符合刑法第59條規
    定以致被告所受刑罰超過應負擔之罪責，使其人身自由因此
    遭受過苛侵害之情事，爰依刑法第47條第1項規定加重其刑
    。
　㈢爰依據行為人之責任為基礎，審酌現今酒駕肇事對社會交通 
    用路人之危害甚大，業經媒體大肆播送，且政府宣傳酒後不
    駕車不遺餘力，已為社會大眾所周知，被告自難諉不知情，
    而被告除前開構成累犯不予重複評價之前科外，尚有多次酒
    後駕車之公共危險前科之品行資料，有上開前案紀錄表可佐
    ，足見被告明知酒後駕車因影響人對於車輛之操縱性、控制
    力，對用路人造成不可預知之危險，為法律所明定禁止，竟
    仍執意投機，飲酒後騎乘機車上路，顯心存僥倖，且無視法
    律之禁令，並罔顧公眾之交通安全及其他用路人之生命、身
    體法益，忽視其可能造成之危害性，所為實屬不該；再考量
    被告坦承犯行之犯後態度，及酌以被告所測得吐氣酒精濃度
    為每公升0.51毫克，又審酌被告供稱其國中畢業之智識程度
    、從事臨時工，月收入2萬元之經濟狀況【見審交易卷第39
    頁】等一切情狀，量處如主文所示之刑，並諭知有期徒刑如
    易科罰金，罰金如易服勞役之折算標準。　　　　
據上論斷，應依刑事訴訟法第273條之1第1項、第299條第1項前
段，判決如主文。
本案經檢察官張志杰提起公訴，檢察官靳隆坤到庭執行職務。
中　　華　　民　　國　　111 　年　　12　　月　　20　　日
              刑事第六庭      法  官 姚怡菁       
以上正本證明與原本無異。
如不服本判決應於收受送達後20日內向本院提出上訴書狀，並應
敘述具體理由；如未敘述上訴理由者，應於上訴期間屆滿後20日
內向本院補提理由書（均須按他造當事人之人數附繕本）「切勿
逕送上級法院」。
中　　華　　民　　國　　111 　年　　12　　月　　20　　日
                              書記官 陳佳彬
附錄本件判決論罪科刑法條
中華民國刑法第185 條之3　　
駕駛動力交通工具而有下列情形之一者，處3年以下有期徒刑，
得併科30萬元以下罰金：
一、吐氣所含酒精濃度達每公升零點二五毫克或血液中酒精濃度
    達百分之零點零五以上。
二、有前款以外之其他情事足認服用酒類或其他相類之物，致不
    能安全駕駛。
三、服用毒品、麻醉藥品或其他相類之物，致不能安全駕駛。
因而致人於死者，處3年以上10年以下有期徒刑，得併科200萬元
以下罰金；致重傷者，處1年以上7年以下有期徒刑，得併科100
萬元以下罰金。
曾犯本條或陸海空軍刑法第54條之罪，經有罪判決確定或經緩起
訴處分確定，於10年內再犯第一項之罪因而致人於死者，處無期
徒刑或5年以上有期徒刑，得併科300萬元以下罰金；致重傷者，
處3年以上10年以下有期徒刑，得併科200萬元以下罰金。